

CONTACTS

+261 34 54 542 80

☑ rahalahifaliako.t@zurcher.edu.mg

Ambolokandrina,

Antananarivo 101 Madagascar

Portfolio:

https://tholde.github.io/th-portfolio/

LANGUES

Malgache Maternelle

Français Bonne

Anglais Bonne

QUALITES

- Créatif
- Actif
- Polyvalent
- Esprit d'équipe
- Utilisation des réseaux sociaux

CENTRES D'INTERET

- · Photographie
- Production médiatique
- Volley-Ball
- Natation
- · Jeux vidéo
- Musique

Tholde Navajoh RAHALAHIFALIAKO

Développeur

PROFIL

Développeur autodidacte avec un an d'expérience dans la conception, le développement et l'optimisation d'applications web. Spécialisé dans le développement backend, l'intégration d'APIs, l'automatisation des tâches et la gestion de bases de données. Passionné par l'écriture d'un code propre, maintenable et performant, je mets un point d'honneur à fournir des solutions web de haute qualité. Doté d'une forte capacité de résolution de problèmes, je peux travailler de manière autonome tout en collaborant efficacement au sein d'une équipe dynamique. Capable de m'intégrer rapidement à un projet en cours de développement, je suis également adaptable et toujours prêt à apprendre de nouvelles technologies.

EXPERIENCES PROFESSIONNELLES

Stagiaire développeur backend

SLife Tracker, Ikianja Ambohimangakely Antananarivo.

| Septembre 2024 - Novembre 2024

- Gestion de facturation automatique avec cron job.
- Gestion de rapport du trajet de véhicule par demande et automatique avec une tâche cron avec node cron.

Stagiaire développeur

FMC, Soamanandrariny Antananarivo. | Août 2024

- Développé et maintenu RESTful APIs à l'aide de Django et Flask.
- Requêtes optimisées de base de données pour améliorer les performances de l'application.
- Automatisation des tâches répétitives avec des cripts Python.

Aide Technicien

IT Service, Université Adventiste Zurcher. | 2021 – Juillet 2024

- Installation des équipements réseaux et configurer le système
- Traitement d'image.
- Photographe des événements des associations des étudiants et de l'université.
- Renforcer l'équipe de l'YearBook.

Animateur de camps du Leadership

TekFutura Fort-Dauphin | Août 2023

- Formateur du Leadership pour les adolescents
- Former les jeunes d'aider leur prochain

Jeune Reporter

Jeune Reporter Club, Fort-Dauphin | Décembre 2018 – 2021

 Producteur de programme radiophonique et télévisuel pour la protection du droit de l'enfant et de jeune avec UNICEF et l'équipe de DRCC Anôsy.

REFERENCES

Dr Andriamirindra Rakotomahefa, | Chef de Département Informatique de l'Université Adventiste Zurcher Sambaina Antsirabe Madagascar. rindrarak@zurcher.edu.mg +261 34 07 056 20

Hamadi Moussa, Technicien | IT Service de l'Université Adventiste Zurcher. +261 34 49 063 67

Mme Laura | Responsable du TekFutura, Fort-Dauphin.

Aina, Journaliste du Radio Lafa Fort-Dauphin | Responsable de JRC.

+261 34 03 550 37

Sedera | Secrétaire d'Ambanimaso Technology +261 34 62 276 72

FORMATIONS

Université Adventiste Zurcher (UAZ), Sambaina Antsirabe Madagascar

Licence en Informatique, parcours Système d'information et application génie logiciel

Lycée Pôle, Fort-Dauphin Madagascar | 2018

Baccalauréat de l'enseignement général série D

· Mention Assez Bien

Lycée Privé Fanamby, Fort-Dauphin Madagascar | 2017

Baccalauréat de l'enseignement général série A2

Mention Assez Bien

COMPÉTENCES

- Languages: Python, Typescript, Java, C#, JavaScript.
- Frameworks: Django, Flask, SpringBoot, NodeJS, Express.js, VueJS, AngularJS, Bootstrap, TailwindCss, PyQT, NetFramework, JavaFX et KivyMd.
- Base des Données: PostgreSQL, MySQL, MongoDB NoSQL, SQLite.
- Tools & Technologies: Git, REST APIs, Swagger, Trello, UML 5, Postman, Pycharm, VSCode.
- Système d'Exploitation: GNU/Linux distribution, Windows, MacOS.
- Bureautique: Microsoft Office 360 et LibreOffice (en Linux).
- Graphic Design: Basic suite Adobe (Photoshop, InDesign,...)
- Leadership: Junior Youth Leadership Training (ABST et PBST),
 Senior Youth Leadership (Formation en leadership des jeunes de 16 ans et plus).
- Autres: Développement API, Maintenance PC et Réparation système.